

Katherine Sorvylenny Flores Marín

DESARROLLADOR WEB

PERFIL

Soy una profesional tecnólogo en informática con especialización en desarrollo web, enfocado en el uso del framework Angular. Mi experiencia abarca un amplio espectro de tecnologías que incluyen CSS, HTML, JavaScript, TypeScript, Github, Node.js, C#, MongoDB y SQL Server. Más allá de mis habilidades técnicas, me distingo por mi empatía, constancia y curiosidad investigativa. Fuera del ámbito profesional, disfruto de la música, el canto, el baile, el cine, las series y explorar nuevos destinos al viajar.

CONTACTO

6

+573015499363



floresmkatherine@gmail.com



https://www.linkedin.com/in/katheri ne-flores-marin



https://github.com/sorvylenny



https://katherineflores.netlify.app/

EDUCACIÓN

Curso de Css

Abril 21, 2023 duración: 6:10 m

Curso de angular profesional

Abril 20, 2023 duración: 5:32 m

Curso profesional de typescript

Abril 18, 2023 duración: 3:18 m

Curso de Angular de 0 a expertos

2022-2023 duración; 44 horas

Tecnólogo en sistemas u informática 2007-2009

IDIOMAS

Español

Inglés

EXPERIENCIA LABORAL

Auxiliar de Base de datos May 2022 - Noviembre 2022

Encargaba de la digitalización de documentos físicos de la empresa, especialmente registros de predios. Mapeaba rutas para asegurar un registro preciso y eficiente. Participe en Proyecto de para desarrollar una aplicación para facilitar el trabajo de los peritos en el proceso de digitalización de registros de predios.

Representante de atención al cliente May 2020- may 2022

Atendía llamadas para resolver las necesidades y consultas de los clientes, ofreciendo información detallada sobre productos, asesoramiento sobre documentación y orientación sobre la página web del banco. Desempeñaba funciones como asesor comercial, promoviendo y vendiendo productos financieros a clientes potenciales.

CONOCIMIENTOS

JavaScript	60 %
HTML	80 %
CSS	80 %
Angular	70 %
Typescript	70 %
Node Js	60 %
C#	30 %
Mongobd	35 %
Sql server	40 %
Ionic	35 %

HABILIDAD







Creativa



Analítica Colaboradora